臺灣臺北地方法院交通事件裁定　　　　94年度交聲字第1147號
原處分機關　臺北市交通事件裁決所
異議人即
受處分人　　甲○○
上列受處分人因違反道路交通管理處罰條例案件，對臺北市交通
事件裁決所於中華民國94年10月26日所為之處分（北市裁二字第
裁22-ACV563110號、北市裁二字第裁22-ACV563111號），聲明異
議，本院裁定如下：
    主  文
原臺北市交通事件裁決所北市裁二字第裁二二─ＡＣＶ五六三一
一一號處分撤銷。
甲○○汽車駕駛人，駕駛汽車有違反道路交通管理處罰條例之行
為，經交通勤務警察制止時，拒絕停車接受稽查而逃逸，處新臺
幣仟元罰鍰，並予記違規點數壹點。
其餘異議駁回。
    理  由
一、按汽車駕駛人於行駛道路時，使用手持式行動電話進行撥接
    或通話者，處新臺幣（下同）3000元罰鍰；又汽車駕駛人，
    駕駛汽車有違反道路交通管理處罰條例之行為，經交通勤務
    警察或依法令執行交通稽查任務人員制止時，不聽制止或拒
    絕停車接受稽查而逃逸者，除按各該條規定處罰外，處新臺
    幣3000元以上6000元以下罰鍰，並記違規點數1點，道路交
    通管理處罰條例第31條之1第1項、第60條第1項、第63條第1
    項第3款定有明文。
二、本件異議人即受處分人糕博仁所有車牌號碼8B-2841號自小
    客車，於民國（下同）94年8月30日15時34分許，行經臺北
    市○○○路中原街口時，使用手持式行動電話進行撥接通話
    ，為在該處執行交通稽查勤務之臺北市政府警察局交通警察
    大隊中山分隊警員吳明華發現，示意攔停制止稽查，該車駕
    駛經員警攔停後拒絕出示駕、行照證件接受稽查並駛離，因
    認受處分人即汽車所有人有道路交通管理處罰條例第31條之
    1第1項、第60條第1項之違規行為，乃分別掣發警察局舉發
    違反道路交通管理事件通知單（北市警交大字第ACV563110
    號、北市警交大字第ACV563111號）逕行舉發，受處分人於
    應到案日期前到案陳述意見並聽候裁決，經原處分機關函請
    舉發單位調查結果，仍認前開違規行為明確，依道路交通管
    理處罰條例第31條之1第1項、第60條第1項，分別裁處罰鍰
    3000元。
    共裁處罰鍰6000元。
三、受處分人甲○○聲明異議意旨略以：伊固於94年8月30日15
    時34分許駕駛其所有之車號8B-2841自小客車行經台北市○
    ○街，惟並無任何撥打電話之行為，其所有之手機雖正巧來
    電，但其並未接聽，未料遭員警以手勢攔停，並近身拉扯其
    上衣，態度惡劣等語。
四、經查：
（一）受處分人甲○○並不否認其於上開時間駕駛其所有之自小
      客車行經前揭路段，惟否認其有任何撥打手持式行動電話
      之行為，並稱：伊手機正巧來電，原想接聽，因發現警員
      而不敢接聽，未料該警員遂阻擋其車，命令其將車停靠路
      旁云云。惟查，受處分人於前述時地因行駛中撥接行動電
      話遭警舉發之違規事實，有臺北市政府警察局中山分局北
      市警中分交字第09435180000號函在卷可證，且交通警察
      掣單舉發違反道路交通管理處罰條例所列之違規事實，本
      質上為行政處分，係公務員基於職務上之權力，依法就特
      定之具體事件所為之具公法上效果之單方面行政行為，基
      於公務員為公法上行為具有公信力之原則，該行政行為當
      可被推定為真正，亦無證據證明該舉發員警與異議人間有
      何怨隙而為不實之舉發，其據以依法處分之事實認定亦為
      正確無誤。又按道路交通管理處罰條例修訂有關機器腳踏
      車駕駛人行駛於道路時，使用手持式行動電話撥接者其處
      罰目的，無非在規範駕駛人於駕駛車輛時應注意前方道路
      狀況，撥接手持式行動電話，將使駕駛人注意力分散，因
      而造成駕駛人本身及路上行人、車輛之危險，故駕駛人於
      駕駛車輛時只要一有持用手持式行動電話接聽之舉動即足
      使駕駛人注意力分散造成前開危險，所為即與前揭規定之
      處罰要件該當，至於是否因撥接而通話，應非處罰之要件
      。從而，
      本件異議人既未能提出證據以資證明其確無違規行為，尚
      難認其辯解為可採。
（二）再者，受處分人於接受警員攔停稽查時拒絕接受稽查而逃
      逸之事實，亦為受處分人所承認，其雖辯稱員警近身拉扯
      其上衣，態度惡劣出言恐嚇，然駕駛人有違反道路交通管
      理處罰條例之行為而受警員依法攔停稽查，即有停車接受
      員警稽查之義務，與員警態度尚無關連，是受處分人所辯
      並不可採，本件事證明確，異議人之違規行為堪以認定。
五、綜上所述，本件受處分人甲○○確有在前揭時地駕駛汽車違
    規使用手持式行動電話進行通話及拒絕停車接受稽查而逃逸
    之違規之行為，從而原處分機關依前揭道路交通管理處罰條
    例第31條之1第1項及第60條第1項規定各裁處異議人罰鍰300
    0元，固非無見，惟依據首揭之規定，受處分人有違反道路
    交通管理處罰條例第60條第1項之行為，尚須依同條例第63
    條第1項第1款之規定並予記違規點數一點，本件原處分機關
    於北市裁二字第裁22-ACV563111號裁決書漏未引用上開法條
    於裁決書之處罰主文欄上記載併記受處分人違規點數1點，
    即難認為允洽；本件受處分人此部分之異議雖無理由，惟原
    處分既有不當，自應由本院將原處分撤銷，並依同條例第60
    條第1項、第63條第1項第1款規定記受處分人違規點數1點如
    主文第二項所示，以資適法。至受處分人於行駛道路時，使
    用手持式行動電話進行撥接或通話部分，原處分機關依道路
    交通管理處罰條例第31條之1第1項規定，裁處受處分人罰鍰
    3,000元（原處分案號：北市裁二字第裁22-ACV563110號）
    ，核無違誤，此部分異議予以駁回。
據上論斷，應依道路交通案件處理辦法第20條、第19條，裁定如
主文。
中　　華　　民　　國　　94　　年　　11　　月　　30　　日
　    　　　　         　交通法庭法　官　沈君玲
以上正本證明與原本無異
如不服本裁定應於送達後5日內向本院提出抗告狀
   　　　　　         　         書記官　袁以明
中　　華　　民　　國　　94　　年　　11　　月　　30　　日
